最高法院刑事判決　　　　　　　　　 111年度台上字第1678號
上　訴　人　廖威銘
　　　　　　葉承恊
上列上訴人等因違反毒品危害防制條例案件，不服臺灣高等法院
中華民國110年11月16日第二審判決（110年度上訴字第2099號，
起訴案號：臺灣桃園地方檢察署109 年度偵字第12707、14244、
20745、20746號），提起上訴，本院判決如下：
    主  文
上訴駁回。
    理  由
一、按刑事訴訟法第377 條規定，上訴於第三審法院，非以判決
    違背法令為理由，不得為之。是提起第三審上訴，應以原判
    決違背法令為理由，係屬法定要件。如果上訴理由書狀並未
    依據卷內訴訟資料，具體指摘原判決不適用何種法則或如何
    適用不當，或所指摘原判決違法情事，顯與法律規定得為第
    三審上訴理由之違法情形，不相適合時，均應認其上訴為違
    背法律上之程式，予以駁回。
二、本件原審審理結果，認定上訴人廖威銘、葉承恊（下稱廖威
    銘2 人）有所載運輸第四級毒品、私運管制物品進口、行使
    偽造私文書之犯行明確，因而維持第一審依想像競合犯，從
    一重論處其2 人共同運輸第四級毒品罪刑（廖威銘為累犯）
    及諭知沒收之判決，已載敘其調查證據之結果及憑以認定犯
    罪事實之心證理由。又量刑係法院就繫屬個案犯罪之整體評
    價，乃事實審法院得依職權自由裁量之事項，故量刑判斷當
    否之準據，應就判決之整體觀察為綜合考量，苟已以行為人
    之責任為基礎，並斟酌刑法第57條各款所列情狀，在法定刑
    度內，酌量科刑，無偏執一端，致明顯失出失入情形，即不
    得任意指摘為違法，以為第三審上訴之理由。原判決已綜合
    審酌刑法第57條科刑等一切情狀，並說明廖威銘2 人所為違
    反法律禁令，兼衡其等之智識程度、始終坦承犯行之犯罪態
    度、家庭生活經濟狀況等各情，就廖威銘所犯，先依累犯規
    定加重其刑，再依毒品危害防制條例第17條第2項、第1項規
    定減輕並遞減其刑；就葉承恊所犯，依毒品危害防制條例第
    17條第2 項規定減輕其刑後，在罪責原則下適正行使其量刑
    之裁量權，而維持第一審科處廖威銘有期徒刑2年3月、葉承
    恊有期徒刑3 年之量刑，客觀上均未逾越法定刑度，難認有
    裁量權濫用之違法情形。又應否依刑法第59條酌量減輕其刑
    ，法院本屬有權斟酌決定，故未酌減其刑，既不違背法令，
    自不得執為提起第三審上訴之理由。原審審酌廖威銘2 人犯
    罪情狀，認無可憫恕之事由，已闡述理由明確，未依該條規
    定酌減其情，並不違法。廖威銘上訴意旨以其經濟困難，為
    照顧家庭，一時失慮觸法，並非主謀，且未拿到報酬，涉案
    及危害情節輕微，毒品並未流入市面等語，葉承恊則以其僅
    國中畢業，智識程度不高，因受朋友相邀，勉為其難居中聯
    繫，誤觸法網，犯行只有1 次云云，分別指摘原判決未適用
    刑法第59條酌減，量刑過重，有不適用法則、適用法則不當
    之違法等情，均係單純就原審前述量刑裁量權之合法行使，
    任意指摘，非適法之第三審上訴理由，其等上訴均違背法律
    上之程式，應予駁回。
據上論結，應依刑事訴訟法第395條前段，判決如主文。
中    華    民    國   111    年    3     月    9     日
                  刑事第九庭審判長法  官  段  景  榕  
                                  法  官  楊  力  進  
                                  法  官  汪  梅  芬  
                                  法  官  宋  松  璟  
                                  法  官  鄧  振  球  
本件正本證明與原本無異
                                  書記官
中    華    民    國   111    年    3     月    21    日